Vũ Duy Đức

Backend Developer

MỤC TIÊU NGHỀ NGHIỆP

Có 3 năm kinh nghiệm ở vị trí Backend Developer.

Mục tiêu làm việc là trở thành một Backend Developer trong một môi trường chuyên nghiệp và động viên, nơi tôi có thể tham gia vào việc xây dựng các sản phẩm phần mềm qui mô và tiếp cận với các công nghệ mới. Tôi mong muốn làm việc trong một tổ chức có sự cam kết đầu tư vào việc phát triển kỹ năng và kiến thức của nhân viên, đồng thời tạo điều kiện để thúc đẩy sáng tạo và sự nghiệp.

Tôi mong muốn có cơ hội tham gia vào mô hình xây dựng phần mềm hiện đại và chủ động thử nghiệm và áp dụng các công nghệ mới để tối ưu hóa hiệu suất và chất lượng sản phẩm. Tôi đặc biệt quan tâm đến việc làm việc trong một môi trường đa ngôn ngữ và đa văn hóa, nơi tôi có thể học hỏi từ các đồng nghiệp có kinh nghiệm và đóng góp vào sự đa dạng và sáng tạo của nhóm.

HOC VẤN

Backend Developer

Xây dựng phần mềm quản lý, dịch vụ công.

Làm việc với người dùng, khách hàng để thu thập thông tin về quy trình nghiệp vụ.

Lập trình phía backend để thực hiện chức năng để hoàn thiện phần mềm.

Phối hợp với BA để làm rõ và đảm bảo chức năng và quy trình nghiệp vụ phù hợp với mong muốn của người dùng.

Làm việc với nhiều dự án một lúc.

Xây dựng cơ sở dữ liệu cho phần mềm.
Lập trình phía frontend giao diện phần mềm.

| Học viện công nghệ bưu chính viễn thông | 2016 - 2021 |
|---|----------------|
| Công nghệ đa phương tiện | |
| CÁC KỸ NĂNG | |
| .Net, C# | |
| SQL Server | |
| HTML,CSS | |
| Javascript | |
| AngularJs, Angular2+ | |
| Redis, rabbit mq | |
| Design Patem | |
| KINH NGHIỆM LÀM VIỆC | |
| Công ty cổ phần công nghệ VSD Việt Nam | 2020 - 01/2024 |

DỰ ÁN

Phần mềm Quản lý hợp đồng may đo (http://gmsoft.vsdvn.vn/)

(06/2023 - 12/2023)

| Khách hàng | Công ty cổ phần X20 |
|-------------------------|---|
| Mô tả dự án | _Dự án gồm 2 nhóm phân quyền chính: Tổng công ty, các đơn vị sản xuấtTổng công ty phụ trách việc quản lý kế hoạch, hợp đồng may đo. Nhập số liệu số đo. Tạo lệnh sản xuất theo từng mục trong hợp đồng chuyển cho phía đơn vị sản xuấtĐơn vị sản xuất tiếp nhận lệnh sản xuất. lập các bảng kê xuất phiếu chuyển cho các bộ phận cắt, may. Các bộ phận cắt, may tiếp nhận và cập nhật tiến độ cho từng quy tình cắt, mayTheo dõi tình trạng hoàn thiện hợp đồng và tra cứu, lọc các báo cáo tổng hợp. |
| Số lượng người tham gia | 3 |
| Vị trí | Lập trình Backend - Frontend |
| Vai trò | _Tiếp nhận tài liệu, làm việc cùng BA để xây dựng quy trình nghiệp vụThiết kế cơ sở dữ liệuLập trình phần mềm phía backend vả frontendTối ưu một số chức năng như:Lưu dữ liệu số đo cá nhân của từng đơn vị đặt may (dữ liệu khoảng 1000 bản ghi/ 1 thời điểm)Tối ưu câu lệnh truy vấn. |
| Công nghệ sử dụng | ASP.NET, SQL Server, angularJs |

Phần mềm Quản lý cán bộ công chức, viên chức (http://qlccvc.sythy.vsdvn.vn/)

(2022 - 2023)

| Khách hàng | Sở Y Tế Hưng Yên |
|-------------------------|---|
| Mô tả dự án | _Dự án phục vụ cho các đơn vị trực thuộc Sở Y Tế Hưng YênQuản lý hồ sơ từng cán bộ theo đơn vị, quản lý quá trình làm việc của cán bộ: Biên chế, lương, công tác,Điều chuyển cán bộ giữa các đơn vịĐánh giá, xếp loại cán bộTra cứu hồ sơ cán bộ, Lọc báo cáo thống kê theo biểu mẫu quy định Nhà nước. |
| Số lượng người tham gia | 3 |
| Vị trí | Lập trình Backend - Frontend |
| Vai trò | _Tiếp nhận tài liệu, làm việc cùng BA để xây dựng quy trình nghiệp vụThiết kế cơ sở dữ liệuLập trình phần mềm phía backend vả frontendTối ưu câu lệnh truy vấn cho chức năng tìm kiếm, báo cáo. |
| Công nghệ sử dụng | ASP.NET, SQL Server, angularJs |

MỘT SỐ DỰ ÁN KHÁC

 $C\^{o}ng\ ngh\^{e}:\ ASP.NET,\ SQL\ Server\ ,\ angular Js.$

_ Phần mềm Quản lý giáo án điện tử - Phòng Giáo Dục & Đào Tạo Đức Linh (http://duclinh.duyetgiaoan.com/):

Công nghệ: ASP.NET, SQL Server, angularJs.